【裁判字號】    95,訴,1883
【裁判日期】    951213
【裁判案由】    毒品危害防制條例
【裁判全文】
臺灣彰化地方法院刑事判決              95年度訴字第1883號
公  訴  人  臺灣彰化地方法院檢察署檢察官
被      告  甲○○
上列被告因違反毒品危害防制條例案件，經檢察官提起公訴（95
年度毒偵字第4309號），被告於本院準備程序就被訴事實為有罪
之陳述，經本院合議庭裁定由受命法官獨任以簡式審判程序審理
，判決如下：
    主    文
甲○○施用第一級毒品，處有期徒刑陸月，如易科罰金以新臺幣
壹仟元折算壹日。
    事    實
一、甲○○前因施用毒品案件，經觀察、勒戒後，認有繼續施用
    毒品傾向，而經本院以94年度毒聲字第110 號裁定送強制戒
    治，並於民國95年2 月24日縮刑期滿執行完畢。詎仍不知悔
    改，基於施用第一級毒品海洛因之犯意，於95年9 月底某時
    ，在其位於彰化縣二林鎮○○里○○路○ 段146 號住所，以
    將海洛因摻水稀釋置入針筒加以注射之方式，施用第一級毒
    品海洛因。嗣於95年10月3 日為警通知到案說明，並採集其
    尿液送驗後，呈嗎啡陽性反應，始悉上情。
二、案經彰化縣警察局二林分局報請臺灣彰化地方法院檢察署檢
    察官偵查起訴。
    理    由
一、除被告所犯為死刑、無期徒刑、最輕本刑為 3年以上有期徒
    刑之罪或高等法院管轄第1審案件者外，於前條第1項程序進
    行中，被告先就被訴事實為有罪之陳述時，審判長得告知被
    告簡式審判程序之旨，並聽取當事人、代理人、辯護人及輔
    佐人之意見後，裁定進行簡式審判程序；除簡式審判程序及
    簡易程序案件外，第1審應行合議審判，刑事訴訟法第273條
    之1 第1 項、第284 條之1 分別定有明文。本件被告甲○○
    所涉係死刑、無期徒刑、最輕本刑為3 年以上有期徒刑之罪
    或高等法院管轄第1 審案件以外之罪，並於本院行準備程序
    時就被訴事實為有罪之陳述，本院合議庭依前揭規定，經評
    議結果，裁定改由受命法官獨任行簡式審判程序，合先敘明
    。
二、訊據被告甲○○對於前揭犯罪事實均坦承不諱（見彰化縣警
    察局二林分局林警分偵字第09500 號卷第2-7 頁，臺灣彰化
    地方法院檢察署95年度毒偵字第3066號卷第3-5 頁，本院95
    年度訴字第1883號卷第14、21頁）；又被告尿液經以氣相層
    析質譜儀（即ＧＣ／ＭＳ）方法確認檢驗結果，呈第一級毒
    品海洛因於人體代謝後之嗎啡、可待因陽性反應，有詮昕科
    技股份有限公司95年10月18日第5A160100號濫用藥物尿液檢
    驗報告及彰化縣警察局二林分局委託檢驗尿液代號與真實姓
    名對照表各1 份附卷足證（見彰化縣警察局二林分局林警分
    偵字第09500 號卷第18、20頁），是認被告自白核與事實相
    符。又按海洛因施用入人體後水解還原成嗎啡，再循嗎啡之
    代謝方式排出體外，業據行政院衛生署藥物食品檢驗局73藥
    檢壹字第030221號函說明綦詳，且吸食或施打煙毒及麻醉藥
    品者，經人體代謝作用於8 小時內，即有30％之量排出，24
    小時之後，續有約剩餘量之90％再排出，72小時之後仍有剩
    餘微量排出，吸食或施打者個人體質不同，其排出時間亦會
    有差異（憲兵司令部80年3 月25日（80）鑑驗字第0999 號
    函參照），是依上開說明，佐以被告前揭尿液檢驗報告，被
    告自白於前揭時間施用第一級毒品海洛因等語，亦核與前揭
    事證相符，應堪採信。查被告前因施用毒品案件，經觀察、
    勒戒後，認有繼續施用毒品傾向，而經本院以94年度毒聲字
    第110 號裁定送強制戒治，並於95年2 月24日縮刑期滿執行
    完畢，有臺灣高等法院被告前案紀錄表1 份在卷可考，其於
    前開強制戒治執行完畢後，5 年內再犯本案犯行，與毒品危
    害防制條例第23條第2 項之規定相符。本件事證明確，被告
    犯行堪以認定，應予依法論科。
三、核被告所為，係犯毒品危害防制條例第10 條第1項之施用第
    一級毒品罪。其施用第一級毒品前後持有之低度行為，為施
    用之高度行為所吸收，不另論罪。爰審酌被告前因施用毒品
    犯行曾經觀察、勒戒及強制戒治，竟又再施用毒品不輟，無
    視於毒品對於自身健康之戕害及國家對於杜絕毒品犯罪之禁
    令，惡性非輕，惟犯後自始坦承犯行、態度尚屬良好、未曾
    被判處有罪之刑，再本於施用毒品犯罪之人，亦為「病人」
    之考量等一切情狀，量處如主文所示之刑，並諭之易科罰金
    之折算標準。
四、公訴意旨另以：被告自95年7 月間某日起至95年9 月下旬某
    日止前，多次施用第一級毒品海洛因，具違反毒品危害防制
    條例第10條第1 項之罪嫌。然按犯罪事實應依證據認定之，
    無證據不得認定犯罪事實，刑事訴訟法第154 條第2 項定有
    明文；復按被告之自白，不得作為有罪判決之唯一證據，仍
    應調查其他必要之證據，以察其是否與事實相符，刑事訴訟
    法第156 條第2 項亦有明文。公訴人認被告涉有此部分之犯
    行，無非係以被告之自白為其唯一之論據，查被告固於警詢
    、偵訊、本院審理時坦認自95年7 月間某日起至95年9 月下
    旬某日止前，多次施用第一級毒品海洛因，然除被告唯一之
    自白外，並無其他證據足以佐認與事實相符，依前開刑事訴
    訟法所定之證據法則，自難逕認被告確自95年7 月間某日起
    至95年9 月下旬某日止前，多次施用第一級毒品海洛因。此
    外，復查無其他積極之證據足認被告有何此部分之施用海洛
    因犯行。惟公訴人認此部分與前開被告經判決有罪之施用海
    洛因1 次之犯行間，具有包括一罪之關係，爰不另為無罪之
    諭知，附此敘明。
據上論斷，應依刑事訴訟法第273條之1第1項、第 299條第1項前
段，毒品危害防制條例第10條第1 項，刑法第11條前段、第41條
第1項，刑法施行法第1條之1，判決如主文。
本案經檢察官莊佳瑋到庭執行職務。
中    華    民    國    95    年    12    月    13    日
                  刑事第一庭    法  官  林秉暉
以上正本證明與原本無異。
如不服本判決，應於判決送達10日內，向本院提出上訴狀 (須附
繕本)。
中    華    民    國    95    年    12    月    13    日
                                書記官  梁高賓
毒品危害防制條例第10條第1 項
施用第一級毒品者，處6 月以上5 年以下有期徒刑。


司法院資訊處製作；財團法人民間司法改革基金會備份。
